---
title: "cp01"
author: "Ana Godoy"
date: "7/9/2018"
output: html_document
---
```{r echo=FALSE, warning=FALSE, message=FALSE}
library(tidyverse)
library(here)
library(ggplot2)
library(plotly)
library(lubridate)
```
#Os Dados
Os dados brutos contém a contagem de quantas pessoas editaram arquivos no github de  (dia, mês e ano) 2016 a 2017 e as devidas extensões desses arquivos.
Para a nossa análise escolhemos:
  -Python:  É uma linguagem de programação de alto nível, interpretada, de script, imperativa, orientada a objetos, funcional, de tipagem dinâmica e forte. Foi lançada por Guido van Rossum em 1991.(https://pt.wikipedia.org/wiki/Python)
  -Ruby: É uma linguagem de programação interpretada multiparadigma, de tipagem dinâmica e forte, com gerenciamento de memória automático, originalmente planejada e desenvolvida no Japão em 1995.(https://pt.wikipedia.org/wiki/Ruby_(linguagem_de_programação)) 
  
```{r}
git = read_csv(("../data/git.csv"), 
                    progress = FALSE,
                    col_types = cols(.default = col_double(), 
                                     file_extension = col_character(), 
                                     month_day = col_character(), 
                                     the_month = col_character(),
                                     the_year = col_character(),
                                     users = col_character()))
```
#Pergunta 1: Para cada uma delas, há uma diferença significativa na sua popularidade durante a semana e durante o fim de semana? Essa diferença é grande?
Para visualizar a popularidade das linguagens durante a semana e no fim de semana, iremos calcular a média de uso associadas a cada uma. 
##Python popularidade na semana:
```{r}
python = git  %>% filter(file_extension%in% c("py"))

python$date<-paste(python$month_day, python$the_month, python$the_year, sep = "-")
python$weekday<-wday(as.Date(python$date), label = TRUE)

totalPy <- python%>%summarise(nPy = n())

week <- python%>% 
  filter(weekday%in% c("Mon", "Tue","Wed", "Thu", "Fri"))%>% group_by(weekday)%>%
  summarise(nWeek = n())
totalweek<- sum(week$nWeek)
mediaPyWeek<- 100*(totalweek/totalPy)

p <- week%>%ggplot(aes(weekday,nWeek, fill= weekday) )+
          geom_col()+
          geom_hline(yintercept = 71.17)+
          ggtitle( "Media de uso na semana= ",mediaPyWeek )

p



```
##Python popularidade no fim de semana 
```{r}
weekend <- python%>% 
  filter(weekday%in% c("Sun", "Sat"))%>% group_by(weekday)%>%
  summarise(nWeekend = n())
totalweekend<- sum(weekend$nWeekend)
mediaPyweekend<- 100*(totalweekend/totalPy)

w <- weekend%>%ggplot(aes(weekday,nWeekend, fill= weekday) )+
          geom_col()+
          geom_hline(yintercept = 28.83)+
          ggtitle( "Media de uso no fim de semana= ",mediaPyweekend )

w
```

##Ruby popularidade na semana:

```{r}
ruby = git  %>% filter(file_extension%in% c("rb"))

ruby$date<-paste(ruby$month_day, ruby$the_month, ruby$the_year, sep = "-")
ruby$weekday<-wday(as.Date(ruby$date), label = TRUE)

totalRb <- ruby%>%summarise(nRb = n())

week <- ruby%>% 
  filter(weekday%in% c("Mon", "Tue","Wed", "Thu", "Fri"))%>% group_by(weekday)%>%
  summarise(nWeek = n())
totalweek<- sum(week$nWeek)
mediaRbWeek<- 100*(totalweek/totalRb)

p <- week%>%ggplot(aes(weekday,nWeek, fill= weekday) )+
          geom_col()+
          geom_hline(yintercept = 71.93)+
          ggtitle( "Media de uso na semana= ",mediaRbWeek )

p

```

##Ruby popularidade no fim de semana 
```{r}
weekend <- ruby%>% 
  filter(weekday%in% c("Sun", "Sat"))%>% group_by(weekday)%>%
  summarise(nWeekend = n())
totalweekend<- sum(weekend$nWeekend)
mediaRbweekend<- 100*(totalweekend/totalPy)

w <- weekend%>%ggplot(aes(weekday,nWeekend, fill= weekday) )+
          geom_col()+
          geom_hline(yintercept = 27.22)+
          ggtitle( "Media de uso no fim de semana= ",mediaRbweekend )

w
```
Podemos ver pelos valores da tabela que ambas são mais populares nos fins de semana 

#Pergunta 2: Existe uma diferença significativa entre a popularidade das duas linguagens nos fins de semana?
```{r}
l = git  %>% filter(file_extension%in% c("rb", "py"))

l$date<-paste(l$month_day, l$the_month, l$the_year, sep = "-")
l$weekday<-wday(as.Date(l$date), label = TRUE)

total <- l%>%summarise(n = n())
f <- l%>% 
  filter(weekday%in% c("Sun", "Sat"))%>% group_by(file_extension)%>%summarise(total = n())


a <- f%>%ggplot(aes(file_extension,total, fill= file_extension) )+
          geom_col()+
          ggtitle( "Uso no fim de semana" )

ggplotly(a)

```