---
title: "Cp3"
author: "Ana Godoy"
date: "7/15/2018"
output: html_document
---
```{r echo=FALSE, warning=FALSE, message=FALSE}
library(tidyverse)
library(here)
library(ggplot2)
library(plotly)
library(lubridate)
library(boot)
theme_set(theme_bw())

```
#Os Dados
Os dados brutos contém a contagem de quantas pessoas editaram arquivos no github de  (dia, mês e ano) 2016 a 2017 e as devidas extensões desses arquivos.
Para a nossa análise escolhemos:
  -Python:  É uma linguagem de programação de alto nível, interpretada, de script, imperativa, orientada a objetos, funcional, de tipagem dinâmica e forte. Foi lançada por Guido van Rossum em 1991.(https://pt.wikipedia.org/wiki/Python)
  -Ruby: É uma linguagem de programação interpretada multiparadigma, de tipagem dinâmica e forte, com gerenciamento de memória automático, originalmente planejada e desenvolvida no Japão em 1995.(https://pt.wikipedia.org/wiki/Ruby_(linguagem_de_programação))  
```{r}
git = read_csv(("../data/git.csv"), 
                    progress = FALSE,
                    col_types = cols(.default = col_double(), 
                                     file_extension = col_character(), 
                                     month_day = col_character(), 
                                     the_month = col_character(),
                                     the_year = col_character(),
                                     users = col_double()))


```

Antes de qualquer coisa, iremos formatar as datas para ter noção de qual dia, mês e ano as linguagens foram usadas.

```{r}
git$date<-paste(git$month_day, git$the_month, git$the_year, sep = "-")
git$weekday<-wday(as.Date(git$date), label = TRUE)
#git$is_weekend = isWeekend(git$date)

glimpse(git)
colnames(git)
```

Como temos somente uma amostra das atividades  dos usuários no  github, utilizaremos o bootstrap que é um método de reamostragem para aproximar nossa amostra da realidade e construir nossos intervalos de confiança.

#Para ambas as libguagens o mês de Dezembro possui menor popularidade ?

```{r}

py <- git%>%group_by(the_month, users)%>%summarise(nPy = n())

p <- py%>%ggplot(aes(the_month,nPy, fill= the_month) )+
          geom_col()+
          ggtitle( "Quantidade do uso de Python em um ano ")

p

```


```{r}

str(py)

py = ungroup(py)

median.month =  boot(1:1000,
                     median, 
                     R = 200) 

# install.packages("resample")
library(resample)

b = bootstrap(py, median(users))
ci = CI.percentile(b, probs = c(.025, .975))
ics = ci %>% 
  as.tibble()
# %>% 
#   CI.percentile(probs = c(.025, .975))
# 
# median.month


```


#Qual a linguagem mais popular em 2016?





