---
title: "Cp3"
author: "Ana Godoy"
date: "7/15/2018"
output: html_document
---
```{r echo=FALSE, warning=FALSE, message=FALSE}
library(tidyverse)
library(here)
library(ggplot2)
library(plotly)
library(lubridate)
library(boot)
library(resample)

theme_set(theme_bw())

```
#Os Dados
Os dados brutos contém a contagem de quantas pessoas editaram arquivos no github de  (dia, mês e ano) 2016 a 2017 e as devidas extensões desses arquivos.
Para a nossa análise escolhemos:
  -Python:  É uma linguagem de programação de alto nível, interpretada, de script, imperativa, orientada a objetos, funcional, de tipagem dinâmica e forte. Foi lançada por Guido van Rossum em 1991.(https://pt.wikipedia.org/wiki/Python)
  -Ruby: É uma linguagem de programação interpretada multiparadigma, de tipagem dinâmica e forte, com gerenciamento de memória automático, originalmente planejada e desenvolvida no Japão em 1995.(https://pt.wikipedia.org/wiki/Ruby_(linguagem_de_programação))  
```{r}
git = read_csv(("../data/git.csv"), 
                    progress = FALSE,
                    col_types = cols(.default = col_double(), 
                                     file_extension = col_character(), 
                                     month_day = col_character(), 
                                     the_month = col_character(),
                                     the_year = col_character(),
                                     users = col_double()))


```

Antes de qualquer coisa, iremos formatar as datas para ter noção de qual dia, mês e ano as linguagens foram usadas.

```{r}
git$date<-paste(git$month_day, git$the_month, git$the_year, sep = "-")
git$weekday<-wday(as.Date(git$date), label = TRUE)
#git$is_weekend = isWeekend(git$date)

glimpse(git)
colnames(git)
```


#Para ambas as libguagens o mês de Dezembro possui menor popularidade ?

```{r}

pyrb <- git%>% filter(file_extension%in% c("py", "rb"), the_month=="12")%>%
  group_by(the_month, users, file_extension)%>%
  summarise(nPy=sum(file_extension=="py"),
            nRb =  sum (file_extension=="rb"))

p <- pyrb%>%ggplot(aes(file_extension, fill= file_extension) )+
          geom_bar()+
          ggtitle( "Quantidade do uso de Python e Ruby no mês de dezembro ")

p


```

Aqui podemos visualizar que Python foi mais popular em dezembro. Como temos somente uma amostra das atividades  dos usuários no  github, utilizaremos o bootstrap que é um método de reamostragem para aproximar nossa amostra da realidade e construir nossos intervalos com 95% de confiança .

```{r}
#ic py
py <-
  git %>% 
  filter(file_extension == "py", the_month == "12") %>% 
  group_by(users) %>%
  summarise(nPy = n())
  
b = bootstrap(py, median(users))
ci = CI.percentile(b, probs = c(.025, .975))
median.py = ci %>% as.tibble()

#ic rb
rb <- git%>%filter(file_extension%in% c("rb", the_month=="12"))%>%group_by(users)%>%summarise(nRb = n())

cRb = bootstrap(rb, median(users))
ciRb = CI.percentile(cRb, probs = c(.025, .975))
median.rb = ciRb %>% as.tibble()

#grafico

                    
df = data.frame(rbind(median.py, 
                      # median.py,
                      median.rb
                      # median.rb
                      ))

df$medida = row.names(df)

df %>% 
  ggplot(aes(x = medida, ymin = X2.5., ymax = X97.5.)) + 
  geom_errorbar(width = .2)
df

```
Podemos afirmar com 95% de confiança que 1 (Python) foi mais popular que 2 (Ruby) no mês de dezembro. Confirmando assim as expectativas iniciais.

#Qual das linguagem foi mais popular entre 2016 e 2017?

Para visualizar essa diferença, vejamos mês a mês o comportamento de uso  das linguagens no github.
```{r}

pyrb <- git%>% filter(file_extension%in% c("py", "rb"))%>%
  group_by(the_month, users, file_extension)

p <- pyrb%>%ggplot(aes(the_month, fill= file_extension) )+
          geom_bar()+
          ggtitle( "Quantidade do uso de Python e Ruby entre 2016 e 2017 ")

p

```
Utilizaremos, mais uma vez, o bootstrap para aproximar nossa amostra da realidade e construir nossos intervalos com 95% de confiança .

```{r}
#ic py
py2 <- git%>%filter(file_extension%in% c("py"))%>%group_by(users)%>%summarise(nPy = n())

b = bootstrap(py2, median(users))
ci = CI.percentile(b, probs = c(.025, .975))
median.py = ci %>% as.tibble()

#ic rb
rb2 <- git%>%filter(file_extension%in% c("rb"))%>%group_by(users)%>%summarise(nRb = n())

cRb = bootstrap(rb2, median(users))
ciRb = CI.percentile(cRb, probs = c(.025, .975))
median.rb = ciRb %>% as.tibble()

#grafico

                    
df = data.frame(rbind(median.py, 
                      # median.py,
                      median.rb
                      # median.rb
                      ))

df$medida = row.names(df)

df %>% 
  ggplot(aes(x = medida, ymin = X2.5., ymax = X97.5.)) + 
  geom_errorbar(width = .2)
df

```
Podemos dizer com 95% de confiança que a popularidade de Python (1) durante o ano tem uma diferença significativa da de Ruby (2) durante o mesmo período.


