---
title: "Cp3"
author: "Ana Godoy"
date: "7/15/2018"
output: html_document
---
```{r echo=FALSE, warning=FALSE, message=FALSE}
library(tidyverse)
library(here)
library(ggplot2)
library(plotly)
library(lubridate)
library(boot)
library(resample)

theme_set(theme_bw())

```
#Os Dados
Os dados brutos contém a contagem de quantas pessoas editaram arquivos no github de  (dia, mês e ano) 2016 a 2017 e as devidas extensões desses arquivos.
Para a nossa análise escolhemos:
  -Python:  É uma linguagem de programação de alto nível, interpretada, de script, imperativa, orientada a objetos, funcional, de tipagem dinâmica e forte. Foi lançada por Guido van Rossum em 1991.(https://pt.wikipedia.org/wiki/Python)
  -Ruby: É uma linguagem de programação interpretada multiparadigma, de tipagem dinâmica e forte, com gerenciamento de memória automático, originalmente planejada e desenvolvida no Japão em 1995.(https://pt.wikipedia.org/wiki/Ruby_(linguagem_de_programação))  
```{r}
git = read_csv(("../data/git.csv"), 
                    progress = FALSE,
                    col_types = cols(.default = col_double(), 
                                     file_extension = col_character(), 
                                     month_day = col_character(), 
                                     the_month = col_character(),
                                     the_year = col_character(),
                                     users = col_double()))


```

Antes de qualquer coisa, iremos formatar as datas para ter noção de qual dia, mês e ano as linguagens foram usadas.

```{r}
git$date<-paste(git$month_day, git$the_month, git$the_year, sep = "-")
git$weekday<-wday(as.Date(git$date), label = TRUE)

glimpse(git)
colnames(git)
```


#Para ambas as libguagens o mês de Dezembro possui menor popularidade ?



```{r}
#ic py
data <- git%>%filter(file_extension %in% c("py", "rb"), the_month=="12")%>%group_by(users, the_month, file_extension,date)
data


```
#Proporção da amostra 
```{r}

data <- merge(data, data %>% select(the_month, file_extension, users, date) %>% group_by(date) %>% summarise(cont_ratings = n()),  by='date')

data %>%
    ggplot() + 
    aes(x = reorder(file_extension, cont_ratings, NROW),
        fill = file_extension) + 
    geom_bar() + 
    labs(
        x = "File Extension", 
        y = "Quantidade de avaliações"
    )
```
#Usando Testes de hipótese e p-valores

```{r}
# A diferença na amostra, que queremos comparar com o modelo nulo
d = data %>% 
    group_by(file_extension) %>% 
    summarise(ct = sum(cont_ratings) / n())
m1 = d %>% filter(file_extension=="py") %>% pull(ct)
m2 = d %>% filter(file_extension=="rb") %>% pull(ct)

diferenca_amostral = m1 - m2

# Permutações para calcular o que acontece no modelo nulo
permutacoes = replicate(10000, 
          {
              d = data %>% 
                  mutate(version_shuffled = sample(file_extension=="py", n())) %>% 
                  group_by(version_shuffled) %>% 
                  summarise(ct = sum(cont_ratings) / n())
              m1 = d %>% filter(!version_shuffled) %>% pull(ct)
              m2 = d %>% filter(version_shuffled) %>% pull(ct)
              m1 - m2
          })

tibble(diferenca = permutacoes) %>% 
  ggplot(aes(x = diferenca)) + 
  geom_histogram(bins = 30) + 
  geom_vline(xintercept = diferenca_amostral, size = 2, color = "orange")

```

#P-valor 
```{r}

prop = function(x){
    sum(x)/NROW(x)
}
data %>% 
    resample::permutationTest2(statistic = prop(cont_ratings), 
                     treatment = file_extension)

```